臺灣臺中地方法院刑事判決　　　　　100年度易字第592號
公　訴　人　臺灣臺中地方法院檢察署檢察官
被　　　告　劉文芳
選任辯護人　劉憲璋律師
上列被告因竊佔案件，經檢察官提起公訴（99年度偵字第13776
號），檢察官聲請改依協商程序而為判決，本院判決如下：
    主    文
劉文芳犯竊佔罪，處有期徒刑月，如易科罰金以新臺幣壹仟元
折算壹日。緩刑貳年，並應於民國壹佰年拾貳月拾壹日前支付
臺中市政府教育局新臺幣伍萬元。
    犯罪事實及理由
一、犯罪事實：
    劉文芳為德弘股份有限公司（下稱德弘公司）向臺中縣政府
    （現已改制為臺中市政府）申請就坐落於臺中縣大安鄉（現
    已改制為臺中市大安區○○○○段第34、34-6、37-4、41、
    41-1 等地號土地設置乙級廢棄物處理場工程之現場負責人
    ；竟意圖為自己或第三人不法之利益，於民國（下同）98年
    7月中，委請不知情之黃仁宏，依其指示範圍，將如附表一
    、二、三所示之人所有之同段33、58-2、49等地號之土地，
    以鐵皮圍籬圍起，將表土刨除堆置，並以門鎖鎖住該圍籬大
    門，而竊佔如附圖所示土地（即臺中縣大甲地政事務所98年
    11月25日土地複丈成果圖所示編號33A部分599平方公尺、58
    ─2A部分666平方公尺、49A部分5平方尺）。嗣於98年9月11
    日，因民眾抗爭該廢棄物處理場動工事件，檢察官到場履勘
    而發現上情。
二、證據名稱：
（一）被告劉文芳於本院對犯罪事實之自白。
（二）證人林士坤、柯正雄、柯玉英、陳柯玉美之偵訊證詞（見
      98年度他字第4161號卷二第116頁─118頁）、證人林哲永
      經具結之偵訊證詞（見98年度他字第4161號卷三第14頁─
      16頁）、證人林延流、林延堯、林延湯、林德浩、林禎祺
      、林鴻吉之偵訊證詞（見98年度他字第4161號卷三第31頁
      ─32頁）、證人林正弘、林志豪、林延泉、林哲誠、林德
      寬、林茂圮之偵訊證詞（見98年度他字第4161號卷三第48
      頁─50頁）、證人林正樹、林延宏、林延魁、林香蘭、林
      錦鳳、林聰哲、林治維之偵訊證詞（見98年度他字第4161
      號卷三第114頁─116頁）。證人林延旭、林美津、林延齡
      、林坤植、林正雄、林進益之偵訊證詞（見98年度他字第
      4161號卷三第163頁─164頁）、證人黃允居之偵訊證詞（
      見98年度他字第4161號卷三第13頁─16頁、第165頁─166
      頁）。
（三）證人即國有財產局臺灣中區辦事處人員黃俊哲之偵訊證詞
      （見98年度他字第4161號卷四第124頁─125頁；136─137
      頁）。
（四）證人黃仁宏經之偵訊證詞（見98年度他字第4161號卷四第
      63─66頁）、證人黃德治之偵訊證詞（見98年度他字第
      4161號卷四第51─52頁）、證人吳炳笑之偵訊證詞（見98
      年度他字第4161號卷四第61─63頁、66頁）。
（五）證人劉進旺之偵訊證詞（見98年度他字第4161號卷三第
      174頁─177頁）、證人鄭聰雄之偵訊證詞（見98年度他字
      第4161號卷三第181頁─182頁）。
（六）土地登記謄本（見98年度他字第4161號卷一第92頁─94頁
      ；95─106頁；171頁）。
（七）98年9月11日履勘現場筆錄及照片（見98年度他字第4161
      號卷二第6頁─15頁及16頁─18頁）、98年11月16日履勘
      現場筆錄及照片（見98年度他字第4161號卷三第159頁─
      161 頁；卷四第30頁─47頁）。
（八）臺中縣大甲地政事務所98年9月16日土地複丈成果圖（見
      98年度他字第4161號卷二第44頁）、臺中縣大甲地政事務
      所98年11月25日土地複丈成果圖（見98年度他字第4161
      號卷四第28頁）。
（九）臺中縣政府98年9月1日府建土字第0980269346號函文及98
      年8月17日會勘紀錄表（見98年度他字第4161號卷一第16
      頁─30頁）。
（十）臺灣臺中地方法院檢察署刑案資料查註紀錄表、臺灣高等
      法院被告全國前案紀錄表各1份。
三、附記事項:按「緩刑期滿，而緩刑之宣告未經撤銷者，其刑
    之宣告失其效力。」刑法第76條前段定有明文。本件被告雖
    曾因違反水土保持法罪經本院於90年9月11日判處有期徒刑6
    月，緩刑2年確定，惟被告於緩刑期滿，而緩刑之宣告未經
    撤銷，其刑之宣告失其效力。被告因前述其刑之宣告失其效
    力，就本件仍符合刑法第74條第1項第1款緩刑之要件，自得
    宣告緩刑，附此敘明。
四、應適用之法條：刑事訴訟法第455條之4第2項、第455條之8
    、第454條第1項、第299條第1項前段，刑法第320條第2項、
    刑法第41條第1項前段、第74條第1項第1款，刑法施行法第1
    條之1第1項、第2項前段，
五、本判決除有刑事訴訟法第455條之4第1項第1款、第2款、第
    4款、第6款、第7款所定情形之一，或違反同條第2項規定者
    外，不得上訴。
六、如不服本件判決，得自收受判決送達之日起10日內，向本院
    提出上訴書狀，上訴於第二審法院。
中    華    民    國    100   年    6    月    1    日
                   刑事第八庭  法  官  王金洲
以上正本證明與原本無異。
如不服本判決，應於收受送達後10日內向本院提出上訴書狀（應
敘述具體理由並附繕本）。
上訴書如未敘述理由，應於上訴期間屆滿後20日內補提理由書於
本院。
                               書記官  謝明倫
中    華    民    國    100   年    6    月    1    日
附錄論罪科刑法條:
中華民國刑法第320條
（普通竊盜罪、竊佔罪）
意圖為自己或第三人不法之所有，而竊取他人之動產者，為竊盜罪，處
 5 年以下有期徒刑、拘役或 5 百元以下罰金。
意圖為自己或第三人不法之利益，而竊佔他人之不動產者，依前
項之規定處斷。
前二項之未遂犯罰之。
附表一：
臺中縣大安鄉（現改制為臺中市大安區○○○○段33地號土地所
有權人
┌─────┬─────┬─────┬────┬────┐
│1 林朝培  │2  林朝選 │3 林憲鏡  │4 林憲騰│5 林哲永│
├─────┼─────┼─────┼────┼────┤
│6 林淀川  │7  林鴻吉 │8 林香蘭  │9 林延旭│10林正雄│
├─────┼─────┼─────┼────┼────┤
│11 林枝洲 │12 林滄海 │13 林聰哲 │14林聰明│15林太平│
├─────┼─────┼─────┼────┼────┤
│16 林枝梧 │17 林瑞亭 │18 林坤植 │19林英旭│20林德隆│
├─────┼─────┼─────┼────┼────┤
│21 林美津 │22 林延流 │23 林延堯 │24林延湯│25林延湖│
├─────┼─────┼─────┼────┼────┤
│26 林延晃 │27 林德浩 │28 林德寬 │29林德仁│30林德全│
├─────┼─────┼─────┼────┼────┤
│31 林德安 │32 林進漢 │33 林正樹 │34中華民│35林茂圮│
│          │          │          │國      │        │
├─────┼─────┼─────┼────┼────┤
│36 林素娥 │37莊林素梅│38 林延魁 │39林延宏│40林延洲│
├─────┼─────┼─────┼────┼────┤
│41 林志豪 │42 林治維 │43 林延鈿 │44林蔡月│45林  延│
│          │          │          │裡      │        │
├─────┼─────┼─────┼────┼────┤
│46 林瑞鳳 │47 林喜鳳 │48 林蓮鳳 │49林錦鳳│50林延泉│
├─────┼─────┼─────┴────┴────┤
│51 林哲誠 │52 林正弘 │                              │
└─────┴─────┴───────────────┘
附表二：臺中縣大安鄉（現改制為臺中市大安區○○○○段58-2
地號土地所有權人
┌────┬────┬────┬────┬─────┐
│1 林士坤│2 柯忠杉│3 柯正雄│4 柯枝  │5 柯玉英  │
├────┴┬───┴─┬──┴────┴─────┤
│6 陳柯玉美│7 中華民國│                          │
└─────┴─────┴─────────────┘
附表三：臺中縣大安鄉（現改制為臺中市大安區○○○○段49地
號土地所有權人
┌────┐
│1黃允居 │
└────┘
（以下空白）